【裁判字號】    95,訴,471
【裁判日期】    950410
【裁判案由】    毒品危害防制條例
【裁判全文】
臺灣彰化地方法院刑事判決               95年度訴字第471號
公  訴  人  臺灣彰化地方法院檢察署檢察官
被      告  甲○○
上列被告因違反毒品危害防制條例案件，經檢察官提起公訴（九
十五年度毒偵字第六三二號），本院裁定依簡式審判程序判決如
下：
    主  文
甲○○連續施用第一級毒品，累犯，處有期徒刑玖月；扣案之海
洛因壹包（毛重肆點伍柒公克）及摻有海洛因香菸壹支均沒收銷
燬之。又施用第二級毒品，累犯，處有期徒刑伍月。應執行有期
徒刑壹年；扣案之海洛因壹包（毛重肆點伍柒公克）及摻有海洛
因香菸壹支均沒收銷燬之。
    事  實
一、甲○○前曾於民國八十九年間犯賭博罪，經本院判處有期徒
    刑六月確定，而其入監執行後，於九十年四月十日執行完畢
    。又於八十九年間因施用毒品案件，經送觀察、勒戒後，認
    有繼續施用毒品之傾向，復送強制戒治，嗣於八十九年十月
    十一日因停止戒治付保護管束而出所，於九十年二月二十三
    日保護管束期滿未經撤銷，而視為執行完畢，並由臺灣彰化
    地方法院檢察署檢察官以九十年度戒毒偵字第四○八號、第
    四三六號為不起訴處分確定。詎仍不知戒除毒癮，復基於施
    用第一級毒品海洛因之概括犯意，自九十四年九月間某日起
    ，至九十五年一月二十五日止，在其彰化縣彰化市○○里○
    ○街二七七號住處內，以將海洛因摻入香菸內，再點火吸食
    之方式，連續施用海洛因多次，頻率約每三天施用一次；另
    基於施用第二級毒品安非他命之犯意，於九十五年一月二十
    二日，在其上開住處內，以將安非他命置於鋁箔紙上，再以
    火加熱吸食所產生煙霧之方式，施用安非他命一次。嗣於九
    十五年一月二十五日十六時三十分許，在彰化縣彰化市○○
    ○○街七○巷五號五樓為警查獲，並扣得海洛因一包（毛重
    四‧五七公克）及摻有海洛因之香菸一支。
二、案經彰化縣警察局彰化分局報告臺灣彰化地方法院檢察署檢
    察官偵查起訴。
    理  由
一、訊據被告甲○○對於上揭施用第一級毒品海洛因及第二級毒
    品安非他命之犯行均坦承不諱，且其於九十五年一月二十五
    日為警查獲後，經警採集尿液送驗，結果呈嗎啡、安非他命
    陽性反應乙節，有彰化縣警察局彰化分局委託檢驗尿液代號
    與真實姓名對照認證單及彰化縣衛生局煙毒尿液檢驗成績書
    各一紙附卷可稽；又扣案之白粉一包及香菸一支經彰化縣警
    察局彰化分局檢驗結果，均呈海洛因反應，亦有該分局出具
    之毒品初步檢驗報告單一紙在卷可按，顯見被告之自白與事
    實相符。又被告前於八十九年間因施用毒品案件，經送觀察
    、勒戒後，認有繼續施用毒品之傾向，復送強制戒治，嗣於
    八十九年十月十一日因停止戒治付保護管束而出所，於九十
    年二月二十三日保護管束期滿未經撤銷，而視為執行完畢，
    並由臺灣彰化地方法院檢察署檢察官以九十年度戒毒偵字第
    四○八號、第四三六號為不起訴處分確定乙節，有臺灣彰化
    地方法院檢察署刑案資料查註紀錄表、臺灣高等法院被告全
    國前案紀錄表各一份附卷可佐。綜上，本件事證明確，被告
    上揭施用第一級、第二級毒品之犯行，均堪認定。
二、核被告甲○○所為，係犯毒品危害防制條例第十條第一項之
    施用第一級毒品罪、第二項之施用第二級毒品罪。被告為施
    用而持有第一級毒品海洛因、第二級毒品安非他命之低度行
    為，已分別為施用該級毒品之高度行為所吸收，不另論罪。
    其先後多次施用海洛因之行為，時間密接，觸犯構成要件相
    同之罪，顯係基於概括犯意所為，應依連續犯規定，論以一
    罪，並加重其刑。又被告所犯上開二罪，犯意各別，行為互
    殊，應分論併罰之。末查，被告曾於八十九年間犯賭博罪，
    經本院判處有期徒刑六月確定，而其入監執行後，於九十年
    四月十日執行完畢乙節，有臺灣彰化地方法院檢察署刑案資
    料查註紀錄表及臺灣高等法院被告全國前案紀錄表各一份在
    卷可憑，其於五年以內再犯本件有期徒刑以上之二罪，均構
    成累犯，應依刑法第四十七條之規定，所犯施用第一級毒品
    罪部分遞加重其刑、施用第二級毒品罪部分加重其刑。爰審
    酌被告前即有毒品前科，經強制戒治後，仍不能戒除毒癮，
    竟再度施用毒品戕害自身健康，及其犯罪之動機、目的、所
    生危害及犯罪後之態度等一切情狀，分別量處如主文所示之
    刑，並定其應執行刑，以示懲儆。扣案之海洛因一包（毛重
    四‧五七公克）及摻有海洛因之香菸一支（與海洛因已無法
    析離），均係第一級毒品，應依毒品危害防制條例第十八條
    第一項前段之規定宣告沒收並銷燬。
據上論斷，應依刑事訴訟法第二百七十三條之一第一項、第二百
九十九條第一項前段，毒品危害防制條例第十條第一項、第二項
、第十八條第一項前段，刑法第十一條前段、第五十六條、第四
十七條、第五十一條第五款，判決如主文。
本案經檢察官何蕙君到庭執行職務。
中    華    民    國    95    年    4     月    10    日
                          臺灣彰化地方法院刑事第一庭
                                法      官  紀佳良
以上正本證明與原本無異。
如不服本判決，應於判決送達後十日內向本院提出上訴狀（須附
繕本）。
中    華    民    國    95    年    4     月    10    日
                                書  記  官  陳錫威
附錄本案論罪科刑法條
毒品危害防制條例第十條：
施用第一級毒品者，處六月以上五年以下有期徒刑。
施用第二級毒品者，處三年以下有期徒刑。


司法院資訊處製作；財團法人民間司法改革基金會備份。
